【裁判字號】    98,抗,369
【裁判日期】    981116
【裁判案由】    撤銷緩刑
【裁判全文】
臺灣高等法院臺南分院刑事裁定           98年度抗字第369號
抗  告   人   甲○○
即 受 刑 人
                     （現於臺灣雲林第二監獄執行中）
上列抗告人因聲請撤銷緩刑案件，不服臺灣雲林地方法院中華民
國九十八年十月十九日裁定（九十八年度撤緩字第六十二號）提
起抗告，本院裁定如下：
    主  文
原裁定撤銷，發回臺灣雲林地方法院。
    理  由
一、本件抗告意旨略以：本人因長期酗酒又夜間無法入睡，經臺
    大醫師開「使蒂諾斯藥」（安眠藥），可是若酒與藥物一起
    服用會讓我腦筋短暫失憶。我自己有台機車，第一次告我偷
    機車我酒測值達一點四三，當時意識有點迷糊，若有意竊取
    ，我就會騎離現場，不會繼續在附近徘徊，我本想提抗告狀
    ，但請教警察先生，他說抗告無效，也就作罷。我也想戒酒
    ，但已成癮，戒酒期間筋骨酸痛手亦發抖。九十六年間，我
    母親曾向臺大主治醫師說不要再開使蒂諾斯藥，因我服用後
    副作用都有，可是藥也上癮不吃無法入睡，輾轉難眠，我又
    會躁動不安，真讓我痛苦萬分。第二次腳踏車，因我前晚安
    眠藥未退，再和朋友喝酒騎車時意識不太清楚牽錯車，我的
    腳踏車距離很近，有朋友可作證，且失主也與我和解，今寄
    上附件請明察等語。
二、原裁定略以：本件受刑人因犯公共危險、竊盜案件，前經本
    院於中華民國九十八年四月二日，以九十八年度六交簡字第
    二十三號刑事簡易判決各判處有期徒刑二月，應執行有期徒
    刑三月，緩刑二年，緩刑期間付保護管束，並向公益團體、
    地方自治團體，或社區提供六十小時（原裁定誤植，應為五
    十小時）之義務勞務，於九十八年四月二十三日判決確定。
    惟其於緩刑期內，即九十八年七月十一日更犯竊盜罪，經本
    院以九十八年度六簡字第一五七號判處得易科罰金之拘役四
    十日，並於九十八年九月三日確定在案，此有上開本院刑事
    判決及臺灣高等法院被告前案紀錄表各一份在卷可稽，足認
    受刑人確於緩刑期內故意犯他罪，而在緩刑期內受得易科罰
    金之拘役之宣告確定。本院經核閱受刑人上述二案件判決，
    均屬故意犯罪，且受刑人前因竊盜案件，已經法院認定其犯
    刑法第三百二十條第一條（原裁定誤植，應為第三百二十條
    第一項）之竊盜罪而判決科刑，並明知其仍在緩刑期內，自
    應謹言慎行，詎猶於緩刑期間內再犯竊盜罪，顯見其對於法
    律秩序之維持存有不在乎之心態，給予緩刑宣告已無法惕勵
    自新，難收預期效果，有執行刑罰之必要，使其知所悔悟及
    慎行。是本件聲請意旨所載上情為有理由，應予准許。
三、按九十八年六月十日修正公布，九十八年九月一日施行之刑
    法施行法第六條之一第二項規定：「中華民國九十八年五月
    十九日刑法修正施行前，受緩刑之宣告，九十八年五月十九
    日修正刑法施行後，仍在緩刑期內者，適用九十八年五月十
    九日修正施行之刑法第七十五條及第七十五條之一規定。」
    ；復九十八年六月十日修正公布，九十八年九月一日施行之
    刑法第七十五條之一規定：「受緩刑之宣告而有下列情形之
    一，足認原宣告之緩刑難收其預期效果，而有執行刑罰之必
    要者，得撤銷其宣告：一、緩刑前因故意犯他罪，而在緩刑
    期內受六月以下有期徒刑、拘役或罰金之宣告確定者。二、
    緩刑期內因故意犯他罪，而在緩刑期內受六月以下有期徒刑
    、拘役或罰金之宣告確定者。三、緩刑期內因過失更犯罪，
    而在緩刑期內受有期徒刑之宣告確定者。四、違反第七十四
    條第二項第一款至第八款所定負擔情節重大者（第一項）。
    前條第二項之規定，於前項第一款至第三款情形亦適用之（
    第二項）。」。查本件抗告人因於九十八年二月六日晚間因
    犯公共危險、竊盜案件，前經臺灣雲林地方法院於九十八年
    四月二日，以九十八年度六交簡字第二十三號刑事簡易判決
    各判處有期徒刑二月，應執行有期徒刑三月，緩刑二年，緩
    刑期間付保護管束，並向公益團體、地方自治團體，或社區
    提供五十小時之義務勞務，於九十八年四月二十三日判決確
    定（緩刑期滿日為一百年四月二十三日）。惟其於緩刑期內
    ，即九十八年七月十一日更犯竊盜罪，經臺灣雲林地方法院
    於九十八年八月十二日，以九十八年度六簡字第一五七號判
    處得易科罰金之拘役四十日，並於九十八年九月三日確定等
    情，有上揭判決及臺灣高等法院被告前案紀錄表在卷可憑。
    故抗告人係於九十八年九月一日前受緩刑之宣告，而於九十
    八年九月一日後，仍在緩刑期內，自應適用修正後刑法第七
    十五條之一規定。
四、原審裁定以抗告人所為，合於刑法第七十五條之一第一項第
    二款所定得撤銷緩刑宣告原因，而撤銷抗告人緩刑宣告，固
    非無見。惟查：
  (一)按修正後刑法第七十五條之一第一項第二款規定，緩刑期內
    因故意犯他罪，而在緩刑期內受六月以下有期徒刑、拘役或
    罰金之宣告確定，且足認原宣告之緩刑，難收預期效果，而
    有執行刑罰必要者，固得撤銷其緩刑宣告。然在緩刑期內，
    故意犯他罪，而在緩刑期內，受六月以下有期徒刑之宣告確
    定者，非一律應撤銷其緩刑宣告，而係應由法院審酌原宣告
    緩刑，對受刑人是否有難收預期效果，而有執行刑罰必要，
    再決定是否撤銷緩刑宣告。
  (二)本件抗告人固於緩刑期內，又故意犯竊盜罪，並於緩刑期內
    在九十八年八月十二日，受得易科罰金之拘役四十日之宣告
    確定，檢察官固得依修正後刑法第七十五條之一第一項第二
    款：「緩刑期內因故意犯他罪，而在緩刑期內受六月以下有
    期徒刑、拘役或罰金之宣告確定者」規定，聲請撤銷緩刑宣
    告（原裁定誤引修正前刑法第七十五條之一第一項第二款）
    。惟仍應審核抗告人有無「足認原宣告之緩刑，難收預期效
    果」之情事始足當之。本院稽之檢察官之聲請書，並未說明
    抗告人有任何足以認原宣告緩刑，難收其預期效果，而有執
    行刑罰必要之事由（見雲林地院九十八撤緩字第六十二號卷
    第五頁）。再衡以抗告人犯罪情節輕微－徒手方式，竊取未
    上鎖之黑色腳踏車一部（見雲林地院九十八撤緩字第六十二
    號卷第八頁），及惡性尚非重大－已與被害人達成和解（見
    本院九十八抗字第三六九號卷第三頁），且抗告人抗告意旨
    所稱服用「使蒂諾斯」藥（安眠藥），會有失憶等副作用，
    亦有抗告人提出之中國時報九十六年十二月七日剪報，及抗
    告人服用管制類藥品之藥袋（載明服用Stilnox－10mg使蒂諾
    斯－管四）（本院卷第四、七至十一頁）等在卷可稽。準此
    ，抗告人後案行為，是否因前案緩刑宣告之預期效果不足所
    致，容有查明之必要。尚不能僅以抗告人於緩刑期間，另犯
    上開之罪並受刑宣告，即遽認其前案緩刑宣告，難收預期效
    果而有執行刑罰必要。
五、從而，聲請意旨徒以受刑人於緩刑期內，因故意更犯罪，而
    在緩刑期內受得易科罰金之拘役四十日之宣告確定，遽指上
    開緩刑宣告難收預期矯治之效，而有執行刑罰必要，實難認
    符合上開規定。原審未審認上開規定意旨，於裁定理由內，
    就此亦未具體敘明抗告人有何「足認原宣告之緩刑難收預期
    效果」情事，率認抗告人未因前開緩刑寬典，而有所省悟，
    逕指前開緩刑宣告，已無法剔勵自新，難收預期效果，有執
    行刑罰必要，而裁定撤銷上開緩刑宣告，稍嫌速斷。抗告意
    旨執此指摘原裁定不當，尚非全然無據，應由本院將原裁定
    撤銷，發回原裁定法院另為適法之裁定。
六、據上論結，應依刑事訴訟法第四百十三條，裁定如主文。
中    華    民    國    98    年    11    月    16    日
                  刑事第六庭    審判長法  官  董武全
                                      法  官  林英志
                                      法  官  沈揚仁
以上正本證明與原本無異。
不得再抗告。
                                      書記官  廖文靜
中    華    民    國    98    年    11    月    17    日


司法院資訊處製作；財團法人民間司法改革基金會備份。
